臺灣板橋地方法院刑事判決　　　　　　　99年度易字第3251號
公　訴　人　臺灣板橋地方法院檢察署檢察官
被　　　告　黃瑞隆
上列被告因違反毒品危害防制條例案件，經檢察官提起公訴（99
年度毒偵字第8727號），被告於準備程序中就被訴事實為有罪之
陳述，本院合議庭裁定由受命法官獨任行簡式審判程序，茲判決
如下：
    主  文
黃瑞隆施用第二級毒品，累犯，處有期徒刑柒月。
    事  實
一、黃瑞隆前於民國92年間因施用毒品案件，經本院以92年度毒
    聲字第3971號裁定送勒戒處所觀察、勒戒後，因認無繼續施
    用毒品傾向，於93年1 月27日釋放出所，並由臺灣板橋地方
    法院檢察署檢察官以92年度毒偵字第4037號為不起訴處分確
    定。又於95年間，於上開觀察、勒戒執行完畢釋放後5 年內
    ，再因施用毒品案件，先後經本院以95年度簡字第6468號及
    96年度簡字第302 號判決，分別判處有期徒刑4 月、6 月，
    上開二罪嗣經本院裁定減刑及更定應執行刑為有期徒刑5 月
    確定，於96年7 月16日縮刑期滿執行完畢。
二、詎黃瑞隆不知悔改且未戒絕毒癮，明知甲基安非他命為毒品
    危害防制條例所定之第二級毒品，依法不得持有及施用，竟
    猶基於施用第二級毒品之犯意，於99年9 月18日下午2 時許
    ，在其新北市永和區（原臺北縣永和市○○○路○ 段134 號
    住處，以將甲基安非他命放置於玻璃球內燒烤吸食煙霧方式
    ，施用甲基安非他命1 次。嗣因另案為警查獲，經警採集其
    尿液送驗，結果呈安非他命類陽性反應，始悉上情。
三、案經新北市政府警察局（原名臺北縣政府警察局，以下援用
    原名）永和分局移送臺灣板橋地方法院檢察署檢察官偵查起
    訴。
    理  由
一、本件被告黃瑞隆所犯係死刑、無期徒刑、最輕本刑為3 年以
    上有期徒刑以外之罪，其於準備程序中就被訴事實為有罪之
    陳述，經本院告知簡式審判程序之旨，並聽取公訴人、被告
    之意見後，經合議庭裁定由受命法官獨任進行簡式審判程序
    審理，合先敘明。
二、上揭犯罪事實，業據被告於警詢及本院審理時坦承不諱，而
    其於99年9 月18日下午3 時15分許為警採集之尿液，經送台
    灣檢驗科技股份有限公司檢驗結果，確呈安非他命類陽性反
    應乙節，有該公司99年10月6 日出具之濫用藥物檢驗報告、
    臺北縣政府警察局永和分局毒品案被移送者姓名及代碼對照
    表各1 紙在卷可稽，足以佐證被告自白與事實相符，堪以採
    信。
三、而按毒品危害防制條例於92年7 月9 日修正公布，自93年1
    月9 日施行，其中第20條、第23條將施用毒品之刑事處遇程
    序，區分為「初犯」及「5 年內再犯」、「5 年後再犯」。
    依其立法理由之說明：「初犯」，經觀察、勒戒或強制戒治
    後，應為不起訴處分或不付審理之裁定；經觀察、勒戒或強
    制戒治執行完畢釋放後，「5 年內再犯」者，因其再犯率甚
    高，原實施之觀察、勒戒及強制戒治既已無法收其實效，爰
    依法追訴或裁定交付審理。至於經觀察、勒戒或強制戒治執
    行完畢釋放後，「5 年後再犯」者，前所實施之觀察、勒戒
    或強制戒治已足以遮斷其施用毒品之毒癮，為期自新及協助
    其斷除毒癮，仍適用「初犯」規定，先經觀察、勒戒或強制
    戒治之程序。從而依修正後之規定，僅限於「初犯」及「5
    年後再犯」二種情形，始應先經觀察、勒戒或強制戒治程序
    ；倘被告於5 年內已再犯，經依法追訴處罰，縱其第3 次（
    或第3 次以上）再度施用毒品之時間，在初犯經觀察、勒戒
    或強制戒治執行完畢釋放5 年以後，已不合於「5 年後再犯
    」之規定，且因已於「5 年內再犯」，顯見其再犯率甚高，
    原實施觀察、勒戒或強制戒治，已無法收其實效，即應依該
    條例第10條處罰。查被告前有犯罪事實欄所載經觀察、勒戒
    執行完畢後獲不起訴處分，並於該不起訴處分後5 年內再因
    施用毒品犯行，經本院判處罪刑確定之紀錄，有臺灣高等法
    院被告前案紀錄表在卷足稽，雖被告係於上開施用毒品案件
    經送觀察、勒戒執行完畢而釋放5 年後再犯本件施用毒品犯
    行，惟其前因施用毒品案件經觀察、勒戒執行完畢釋放後，
    5 年內曾因施用毒品經追訴處罰，已如前述，則其前已所執
    行之觀察、勒戒未足以遮斷施用毒品之癮，依上開說明，自
    與前揭條例第20條第3 項之規定僅得適用於「5 年後再犯」
    之情形不合（最高法院95年度台非字第59號判決可參），是
    被告本件犯行自應依法論科。
四、再按甲基安非他命為毒品危害防制條例第2 條第2 項第2 款
    所定之第二級毒品，依法不得持有及施用，是核被告所為，
    係犯毒品危害防制條例第10條第2 項之施用第二級毒品罪。
    又其施用前持有甲基安非他命之低度行為，為施用之高度行
    為所吸收，不另論罪。查被告前受有如事實欄所載有期徒刑
    執行完畢紀錄，有上述前案紀錄表在卷可憑，其於受有期徒
    刑執行完畢後，5 年以內故意再犯本件有期徒刑以上之罪，
    為累犯，應依刑法第47條第1 項規定加重其刑。爰審酌被告
    前已受觀察、勒戒之戒癮治療，並獲不起訴處分，已受毒品
    危害防制條例對施用毒品人之寬典，且曾因多次施用毒品遭
    論罪科刑，應知所警惕，竟再次施用，顯見並無悔意，其施
    用甲基安非他命行為，不惟戕害自己身心健康，並危害社會
    風氣；兼衡其智識程度為高中肄業（見警詢筆錄）、犯罪動
    機、目的、手段、所犯尚未危及他人，且犯後坦承犯行，犯
    罪後態度尚佳等一切情狀，量處如主文所示之刑，以資懲儆
    。
據上論斷，應依刑事訴訟法第273 條之1 第1 項、第299 條第1
項前段，毒品危害防制條例第10條第2 項，刑法第11條前段、第
47條第1 項，判決如主文。
本案經檢察官蘇逸修到庭執行職務。
中    華    民    國    100    年    1    月    18    日
                  刑事第二庭  法  官  曹惠玲
上列正本證明與原本無異。
如不服本判決，應於判決送達後10日內敘明上訴理由，向本院提
出上訴狀 (應附繕本) ，上訴於臺灣高等法院。其未敘述上訴理
由者，應於上訴期間屆滿後20日內向本院補提理由書「切勿逕送
上級法院」。
                               書記官  蕭佩宜
中    華    民    國   100    年    1     月    18    日
附錄本案論罪科刑法條全文：
毒品危害防制條例第10條
施用第一級毒品者，處6 月以上5 年以下有期徒刑。
施用第二級毒品者，處3 年以下有期徒刑。